臺灣臺中地方法院民事簡易判決
111年度豐簡字第664號
原      告  臺灣產物保險股份有限公司台中分公司

法定代理人  廖原益  
訴訟代理人  方建閔    （兼送達代收人）

被      告  陳致維  
上列當事人間請求侵權行為損害賠償(交通)事件，本院於民國11
1年9月27日言詞辯論終結，判決如下：
    主      文
被告應給付原告新臺幣73,328元，及自民國111年4月19日起至清
償日止，按年息百分之5計算之利息。
訴訟費用由被告負擔。
本判決得假執行。
    事實及理由
壹、程序事項：被告經合法通知，未於言詞辯論期日到場，核無
    民事訴訟法第386條各款所列情形，應依原告之聲請，由其
    一造辯論而為判決。
貳、實體事項：　　
一、原告主張：被告於民國110年7月12日21時14分許，駕駛車牌
    號碼000-0000號自用小客車，行經臺中市○○區○○○路000號前
    時，因未注意車前狀況，不慎碰撞原告承保、訴外人許襄鴻
    所有並停放於路旁之車牌號碼000-0000號自用小客車（下稱
    系爭車輛），致系爭車輛受損（下稱系爭事故），經送修系
    爭車輛，支出修理費用新臺幣（下同）141,723元，原告已
    依保險契約如數理賠予被保險人，爰依保險法第53條及侵權
    行為之法律關係，請求被告賠償原告73,328元（已扣除系爭
    車輛零件折舊）等語，並聲明：被告應給付原告73,328元，
    及自起訴狀繕本送達翌日起至清償日止，按年息百分之5計
    算之利息。
二、被告未於言詞辯論期日到場，亦未提出書狀作何聲明或陳述
    。
三、本院得心證之理由：
  ㈠按當事人對於他造主張之事實，於言詞辯論時不爭執者，視
    同自認；當事人對於他造主張之事實，已於相當時期受合法
    之通知，而於言詞辯論期日不到場，亦未提出準備書狀爭執
    者，準用第一項之規定，民事訴訟法第280條第1項、第3項
    分別定有明文。原告主張被告於上開時、地駕駛自用小客車
    ，因未注意車前狀況，不慎碰撞系爭車輛，致系爭車輛受損
    ，原告業依保險契約賠付被保險人141,723元之事實，業據
    其提出臺中市政府警察局道路交通事故當事人登記聯單、道
    路交通事故現場圖、初步分析研判表、任意險理賠計算書、
    中部汽車股份有限公司東海服務廠估價單、系爭車輛受損照
    片、系爭車輛行車執照、電子發票證明聯等件為證（見本院
    111年度中簡字第2388號卷第21至109頁，下稱中簡卷）。並
    經本院向臺中市政府警察局第五分局調取系爭事故相關資料
    核閱屬實（見中簡卷第113至192頁）。而被告經本院合法通
    知，未於言詞辯論期日到場，復未提出任何書狀爭執，依前
    揭規定，視同自認，堪信原告之主張為真實。
　㈡次按因故意或過失，不法侵害他人之權利者，負損害賠償責
    任；汽車、機車或其他非依軌道行駛之動力車輛，在使用中
    加損害於他人者，駕駛人應賠償因此所受之損害，民法第18
    4條第1項前段、第191條之2前段分別定有明文。再按汽車行
    駛時，駕駛人應注意車前狀況及兩車並行之間隔，並隨時採
    取必要之安全措施，不得在道路上蛇行，或以其他危險方式
    駕車，道路交通安全規則第94條第3項亦有明定。經查，被
    告於系爭事故發生後，於警詢時稱伊駕駛自小客車沿后庄北
    路往中清路方向行駛，在7-11那邊有個小幅度，在那個小幅
    度前伊的時速約70公里，過7-11後伊沒再踩油門，也沒有踩
    煞車，伊恍神約2至3秒，然後就撞車等語；參以訴外人許襄
    鴻所有之系爭車輛係停放於路旁等情，足認被告駕駛自用小
    客車有未注意車前狀況之過失，有道路交通事故現場圖、道
    路交通事故調查紀錄表及初步分析研判表在卷可佐（見中簡
    卷第115頁、第123至124頁、第153至154頁），是被告對於
    防止損害之發生顯未盡相當之注意，就系爭事故之發生自有
    過失，且被告之過失行為與系爭車輛受損間有相當因果關係
    ，被告自應負侵權行為損害賠償責任。
　㈢又不法毀損他人之物者，被害人得請求賠償其物因毀損所減
    少之價額，民法第196條規定甚明。而民法第196條所謂因毀
    損減損之價額，得以修復費用為估定之標準，但以必要者為
    限，例如修理材料以新品換舊品應予折舊，最高法院79年度
    第9次民庭會議決議闡釋甚明。本件被告既過失不法毀損系
    爭車輛，已如上述，是揆諸前開規定，自應負侵權行為損害
    賠償責任，則原告以修復金額作為賠償金額，自屬有據。又
    系爭車輛之零件修理既係以新零件更換被損之舊零件，是依
    上說明，自應將零件折舊部分予以扣除。查系爭車輛送修支
    出修理費用141,723元，其中零件費用75,995元、工資43,83
    0元、烤漆費用21,898元，此有原告提出之估價單及電子發
    票證明聯附卷可稽(見中簡卷第43至71頁、第109頁)。而依
    行政院所頒「固定資產耐用年數表」及「固定資產折舊率表
    」之規定，自用小客車之耐用年數為5年，依定率遞減法每
    年折舊千分之369，而實際使用年數逾耐用年數，其最後1年
    之折舊額，加歷年折舊累計額，總和不得超過該資產成本原
    額之10分之9。再參照卷附之系爭車輛行車執照影本，其上
    載明該車係於103年12月出廠（見中簡卷第107頁），直至11
    0年7月12日系爭事故發生日止，實際使用日數已逾5年。因
    此，系爭車輛依此方式核算扣除折舊額後，得請求之零件修
    理費為7,600元（計算式：75,995×1/10＝7,600，元以下四捨
    五入），再加計工資及烤漆費用後，則系爭車輛之必要修理
    費合計為73,328元(計算式：7,600＋43,830＋21,898＝73,328)
    。
　㈣末按給付無確定期限者，債務人於債權人得請求給付時，經
    其催告而未為給付，自受催告時起，負遲延責任。其經債權
    人起訴而送達訴狀，或依督促程序送達支付命令，或為其他
    相類之行為者，與催告有同一之效力，民法第229條第2項定
    有明文。又遲延之債務，以支付金錢為標的者，債權人得請
    求依法定利率計算之遲延利息。但約定利率較高者，仍從其
    約定利率。應付利息之債務，其利率未經約定，亦無法律可
    據者，年息為百分之五，民法第233條第1項、第203條亦有
    明文。本件原告行使對被告之損害賠償債權，核屬無確定期
    限之金錢給付，既經原告起訴而起訴狀繕本於111年4月18日
    送達，有送達證書在卷可憑（見中簡卷第197頁），被告迄
    未給付，當應負遲延責任。是原告請求自起訴狀繕本送達被
    告翌日即111年4月19日起至清償日止，按年息百分之5計算
    之法定遲延利息，核無不合。
四、綜上所述，原告依侵權行為及保險代位之法律關係，請求被
    告給付73,328元，及自111年4月19日起至清償日止，按年息
    百分之5計算之利息，為有理由，應予准許。
五、本判決係適用簡易程序所為被告敗訴之判決，依民事訴訟法
    第389條第1項第3款規定，應依職權宣告假執行。
六、訴訟費用負擔之依據：民事訴訟法第78條。
中　　華　　民　　國　　111 　年　　9 　　月　　30　　日
                  豐原簡易庭    法  官  廖弼妍
如不服本判決，應於送達後20日內，向本院提出上訴狀並表明上
訴理由，如於本判決宣示後送達前提起上訴者，應於判決送達後
20日內補提上訴理由書（須附繕本）。如委任律師提起上訴者，
應一併繳納上訴審裁判費。
以上為正本係照原本作成。
中　　華　　民　　國　　111 　年　　9 　　月　　30　　日
                                書記官  陳貴卿